# 关于所得税率调整对于一些数据计算过程中的影响

提问人：奇奇怪怪 WU 时间：2019-09-09 13:57:30
请教陈版主，近期国家税务总局对于小微企业的所得税率都已经做出了变更，对于一些计算过程跟您请教下:
1 、A 集团收购 B 公司，属于非同一控制下企业合并，存在评估增值部分，当期B 公司属于小微企业已按照10% 的所得税率确认递延所得税负债，但是根据后面目前所得税率的变化，“对小型微利企业年应纳税所得额不超过100 万元的部分，减按 25% 计入应纳税所得额，按 20% 的税率缴纳企业所得税；对年应纳税所得额超过 100 万元但不超过 300 万元的部分，减按 50% 计入应纳税所得额，按 20% 的税率缴纳企业所得税。” 这种对于之前 10% 是否需要调整递延所得税负债？毕竟当时没办法考虑现在这种政策变更影响；如果需要调整是否认定 20%为所得税率？
2 、“对小型微利企业年应纳税所得额不超过 100 万元的部分，减按 25%计入应纳税所得额，按 20%的税率缴纳企业所得税；对年应纳税所得额超过 100 万元但不超过 300 万元的部分，减按 50%计入应纳税所得额，按20%的税率缴纳企业所得税。”在会计利润对所得税费用调节过程表中，按照法定税率计算税额的时候是按照 20%计算还是按照 5%，10%？目前这种阶段式计算所得税与之前的形式不太一致，问题的核心就是认定所得税率是20%，还是 5%，10%？之前的计算以及披露都是按照 10% 进行认定的，但个人总感觉跟汇算清缴形式不太统一，这样是否有规定怎样认定？
感谢！

回答人：chenyiwei
1 、（ 1 ）该事项属于本年度颁布新税法导致的对原已确认的递延所得税资产/负债计量适用税率的变更，故需在新税法颁布年度（ 2019 ）作为会计估计变更处理。其调整的影响计入 2019 年度的 “所得税费用——递延所得税费用”。
（ 2 ）由于变更后的税率体系属于超额累进税率，故企业应合理、谨慎地估计其在未来期间的应纳税所得额，以合理确定各年度实际执行的加权平均税率，以该加权平均税率作为将在以后年度转回的暂时性差异相关的递延所得税资产、负债的计量基础。
2 、在会计利润对所得税费用调节过程表中，按照法定税率计算税额的时候，应采用实际执行的加权平均税率，即本年度的应纳税额与本年度的应纳税所得额之比，而不是分档次的名义税率。